臺灣南投地方法院民事小額裁定
110年度埔小字第101號
原      告  黃朝閔（即黃石亮之承受訴訟人）     

            黃淑貞（即黃石亮之承受訴訟人）   

被      告  黃貞雄  
            翁蘭芳  
上列當事人間請求返還不當得利事件，本院裁定如下：
    主  文
本件應由黃朝閔、黃淑貞為黃石亮之承受訴訟人，並續行訴訟。
原告應於本裁定送達後5日內，具狀補正訴之聲明及原因事實（
含計算依據及證據）、被占用土地登記第一類謄本、請求新臺幣
10萬元計算明細表，如逾期未補正，即駁回本件訴訟。
    理  由
一、按當事人書狀，除別有規定外，應記載應為之聲明或陳述；
    起訴，應以訴狀表明訴訟標的及其原因事實、應受判決事項
    之聲明，提出於法院為之（民事訴訟法第116條第1項第4款
    、第244條第1項第2款、第3款）。次按原告之訴有起訴不合
    程式或不備其他要件之情形者，依其情形可以補正經審判長
    定期間命其補正而不補正者，應以裁定駁回之，上開規定於
    小額程序亦有準用（民事訴訟法第249條第1項第6款、第436
    條第2項、第436條之23）。復按第168條至第172條及前條所
    定之承受訴訟人，於得為承受時，應即為承受之聲明；他造
    當事人，亦得聲明承受訴訟；又當事人不聲明承受訴訟，法
    院亦得依職權，以裁定命其續行訴訟（民事訴訟法第175條
    、第178條）。又法定承受訴訟人有數人時，應由其全體聲
    明承受訴訟，否則不生承受訴訟之效力。
二、經查，黃石亮於民國110年4月29日提起本件訴訟，嗣於110
    年7月18日死亡，其繼承人其直系血親卑親屬即長男黃朝閔
    、長女黃淑貞、次子黃朝政，嗣黃朝政於110年8月18日向本
    院聲請拋棄對黃石亮遺產，並於110年8月24日准予備查，係
    黃朝政現已非黃石亮之繼承人。又黃石亮之現繼承人為長男
    黃朝閔、長女黃淑貞，且其未向本院家事庭聲明拋棄繼承等
    情，有南投○○○○○○○○○110年9月8日埔戶字第1100003146號函
    、家事事件公告查詢結果可憑，依上開說明，應由黃石亮之
    繼承人即黃朝閔、黃淑貞為黃石亮之承受訴訟人續行本件訴
    訟程序，而黃朝閔固於110年9月9日具狀聲明承受訴訟，惟
    未以黃石亮之全體繼承人聲明承受訴訟，自不生承受訴訟效
    力。從而，本院依民事訴訟法第178條規定，依職權以本裁
    定命由黃朝閔、黃淑貞為黃石亮之承受訴訟人，續行本件訴
    訟。
三、又上列當事人間請求返還不當得利事件，依原告起訴狀僅記
    載被告未有合法權源占用原告祖母土地，致其受有損害，請
    求被告給付原告新臺幣（下同）10萬元等語。惟依起訴狀記
    載之內容以觀，原告起訴時未說明被告係占用何筆土地，且
    亦未說明請求之10萬元為計算基礎之依據為何，致本院難以
    特定原告主張之應受判決事項之聲明及原因事實，是本件原
    告起訴顯有不合程式之情形，應予補正。茲限原告於本裁定
    送達後5日內補正如主文第2項所示內容，如逾期未補正，即
    駁回其訴。
四、依民事訴訟法第436條之23、第436條第2項、第249條第1項
    第6款、第178條，裁定如主文。
中　　華　　民　　國　　110 　年　　11　　月　　18　　日
                  埔里簡易庭  法  官　鄭煜霖
以上為正本係照原本作成。
本裁定不得抗告。
中　　華　　民　　國　　110 　年　　11　　月　　19　　日
      　　　　　　　　　　　　書記官  洪妍汝